# 请教陈版主：间接持股，少数股东损益确认问题

提问人：maxwellxxw 时间：2021-06-09 20:56:22
陈版主好，请教一个关于间接持股，少数股东损益确认的问题。
假设B、C、D公司的净利润分别为 2000 、 1000 、 3000 。两种方案的股权结构图如下：
3.png (141.45 KB, 下载次数: 6)
2021-6-9 20:39 上传
我的理解：
【方案一】
B合并报表层面A合并报表层面 A合并报表层面 A合并报表层面 C单体报表 B合并报表D单体报表A合并报表合计 归母净利润1000(1000+2000) _80%=2400 3000_ 80%=2400 4800 少数股东损益 0 (1000+2000) _20%=600 3000_ 20%=600 1200 合计 1000 3000 3000 6000【方案二】
B合并报表层面 A合并报表层面 A合并报表层面 A合并报表层面 C单体报表B合并报表 D单体报表 A合并报表合计归母净利润(80% _80%+80%_ 20%) _1000=800(2000+800)_ 80%=2240 3000 _80%=2400 4640_ 少数股东损益 _1000-800=200 (2000+800)_ 20%=560 3000*20%=600 1160 合计 1000 2800 3000 5800
【疑问】
1 、请问上述 2 个表中，对归母净利润和少数股东损益的计算思路是否合理？
2 、方案二中计算合计数 5800 ，少的 200 是哪里漏算了？

回答人：chenyiwei
在这两种方案下，BCD的净利润总额是一样的，即 6000 ；所影响的只是该部分净利润在母公司股东和少数股东之间的分配。
方案 2 与方案 1 相比，在方案 2 中，D的净利润有4%会间接归属于持有C公司20%股权的少数股东，因此两种方案下的归母净利润和少数股东损益应当各相差 120 （=3000*4%）。